# 请教各位牛人无息借款账务处理。

提问人：iamtheperson 时间：2016-02-09 20:16:24
公司借给某股东 150 万，让他分 15 年每年还 10 万还回来。这个交易感觉明显不公允，如果要考虑折现这个应该怎么做账，以后每年收回 10 万又该怎么处理？

回答人：chenyiwei
请参考《瑞华研究 2010 ～ 2014 汇编》之“问题4-1-10（母子公司之间的无息或低息贷款在双方各自个别财务报表中的处理）”中的“情形7”。

提问人：iamtheperson 时间：2016-02-10 11:33:37
老师太有爱了。那这样做可不可以(假设按10%折现)： 借款的时候： DR 长期应收款 76.06（ 10 7.606 ） 利润分配 - 股利 73.94 CR 银行存款 150 第一年末： DR 财务费用 - 利息支出 7.606 （ 76.06 10%） CR 长期应收款 7.606感觉这样 15 年后应该可以把长期应收款平掉，但是每年末会收回15w 那这样做可以吗？ DR 银行存款 15 CR 利润分配-股利 15 感觉怪怪的。 而且如果是借给母公司股东个人钱也套用这种母子公司的关系可以吗？ 谢谢指教。

回答人：chenyiwei
一般第一笔分录的借方差额为资本公积（如不足冲减，可依次冲减盈余公积和未分配利润）。第一年回款为借：银行存款 10 ，贷：
长期应收款 10 ；计提利息为借：长期应收款7.606，贷：利息收入 7.606。该方法同样适用于个人